
Config:
  hfst:
    Gen: ../../../src/generator-dict-gt-norm.hfst
    Morph: ../../../src/analyser-dict-gt-norm.hfst
  xerox:
    Gen: ../../../src/generator-dict-gt-norm.xfst
    Morph: ../../../src/analyser-dict-gt-norm.xfst
    App: lookup

Tests:

  Verb - keessiđ: #generated from FST; MLO checked
    keessiđ+V+Inf: keessiđ
    keessiđ+V+Ind+Prs+Sg1: kiäsám
    keessiđ+V+Ind+Prs+Sg3: kiäsá #ok
    keessiđ+V+Ind+Prs+Pl3: keesih #keesih
    keessiđ+V+Ind+Prt+Sg1: keessim
    keessiđ+V+Ind+Prt+Sg3: keesij #corpus
    keessiđ+V+Ind+Prs+ConNeg: keesi # ok
    keessiđ+V+PrfPrc: kiässám #mij keesijm


  Verb - seevviđ: #generated from FST; MLO checked
    seevviđ+V+Inf: seevviđ
    seevviđ+V+Ind+Prs+Sg1: siävám #ok
    seevviđ+V+Ind+Prs+Sg3: siävá #ok
    seevviđ+V+Ind+Prs+Pl3: seevih
    seevviđ+V+Ind+Prt+Sg1: seevvim
    seevviđ+V+Ind+Prt+Sg3: seevij
    seevviđ+V+Ind+Prs+ConNeg: seevi #ok
    seevviđ+V+PrfPrc: siävvám

